【裁判字號】    95,簡上,261
【裁判日期】    950621
【裁判案由】    竊盜
【裁判全文】
臺灣高雄地方法院刑事判決             95年度簡上字第261號
上  訴  人  臺灣高雄地方法院檢察署檢察官
被      告  乙○○
上列上訴人因被告竊盜案件，不服本院高雄簡易庭95年度簡字第
12號中華民國95年1 月25日第一審判決（聲請簡易判決處刑案號
：94年度偵字第19498 號，移送併辦案號：94年度偵字第26977
號、第27527 號），提起上訴，並移送本院併案審理（95年度第
1752號、第13018 號），本院管轄之第二審合議庭認不得以簡易
判決處刑，改依通常程序為第一審之審判，並依簡式審判程序審
理，判決如下：
    主  文
原判決撤銷。
乙○○連續攜帶兇器竊盜，累犯，處有期徒刑壹年捌月。扣案之
螺絲起子1 把，沒收之。
    事  實
一、乙○○前於民國92年間因連續加重竊盜案件，經本院於93年
    4 月6 日以93年度易字第165 號判決處有期徒刑1 年確定，
    ，入監服刑後，甫於94年5 月29日縮短刑期執行完畢。詎猶
    不知悛悔，復基於意圖為自己不法所有之概括犯意，欲竊取
    財物變現花用，而連續為下列犯竊盜犯行：
(一)於94年11月19日14時許，見高雄市○○區○○路81巷3 之1
    號旁丁○○之貨櫃屋內擺放有工程用具及水電配線，乃進入
    該貨櫃屋內徒手竊取水電用銅製配線計長約150 公尺得手。
    嗣於同日下午3 時許，在高雄市前鎮區鎮昌里活動中心後方
    巷內拔取竊得電線內之銅線，並與不知情之友人郭義樑聊天
    時，為警查獲。
(二)於94年11月27日某時，在高雄市○鎮區鎮○街61號己○○經
    營之友和機車行後方屋外，徒手竊取中古機車電瓶計20個得
    手。嗣於同日下午2 時50分許，乙○○委由不知情之郭義樑
    騎乘車號WRJ-288 號機車搭載其欲前往變賣電瓶時，在高雄
    市○鎮區鎮○街與鎮川四巷口為警查獲。
(三)於94年11月30日13時20分許，在高雄市苓雅區○○○街50巷
    口停車場內，徒手竊取戊○○置於車號YJ-0035 號自小貨車
    內之水龍頭3 個，得手後放置於其所騎乘車號ERJ-288 號機
    車之置物籃並欲離去現場時，為警當場查獲。
(四)於95年1 月2 日13時45分許，於甲○○位於高雄縣鳳山市○
    ○街211 巷54號之住處車庫內，徒手竊取甲○○所有之冷氣
    機銅管5 支，得手後，正欲離開之際，為巡邏員警發覺形跡
    可疑而當場查獲，並查扣上揭贓物冷氣機銅管5 支。
(五)自95年5 月4 日12時49分起至同年月6 日11時15分止，連續
    在如附表所示之地點，攜帶其所有在客觀上可供作兇器使用
    之螺絲起子1 支，撬起高雄市政府所有由高雄市政府工務局
    下水道工程處安置在路面之水溝蓋，竊取如附表所示之水溝
    蓋47個得手，期間並多次將竊得之水溝蓋轉賣予不詳之資源
    回收商變現花用。嗣於同年月6 日11時15分，乙○○竊取如
    附表編號6 所示2 個水溝蓋得手後，為警當場查獲，並查扣
    前揭竊得之水溝蓋2 個（已發還高雄市政府工務局下水道工
    程處）及上開作案之螺絲起子1 把，而悉上情。
二、案經高雄市政府警察局苓雅分局報告臺灣高雄地方法院檢察
    署檢察官偵查後聲請簡易判決處刑暨高雄市政府警察局前鎮
    分局、高雄縣政府警察局鳳山分局報告臺灣高雄地方法院檢
    察署檢察官移送併案審理。
    理  由
一、本件被告乙○○所犯係死刑、無期徒刑、最輕本刑為3 年以
    上有期徒刑以外之罪，其於審理程序中就被訴事實為有罪之
    陳述，經審判長告知簡式審判程序之旨，並聽取公訴人、被
    告之意見後，認為適宜進行簡式審判程序，經本院合議庭裁
    定改依簡式審判程序審理，合先敘明。
二、上揭犯罪事實，業據被告於本院審理時坦承不諱，且有下列
    證據可資證明：（一）犯罪事實（一）部分：證人即被害人
    丁○○於警詢之證述（見警2 卷第4 至5 頁）、證人郭義樑
    於警詢之證述（見警2 卷第6 至7 頁）、扣押物品目錄表（
    見警2 卷第11頁）、贓物認領保管單（見警2 卷第13頁）各
    1 紙、贓物照片2 張（見警2 卷第17頁）、現場照片10張（
    見警2 卷第18至22頁）；（二）犯罪事實（二）部分：證人
    即被害人己○○於警詢之證述（見警3 卷第7 至8 頁）、證
    人郭義樑於警詢之證述（見警3 卷第4 至5 頁）、贓物認領
    保管單（見警3 卷第12頁）、扣押物品目錄表（見警3 卷第
    16頁）各1 紙、現場照片4 張（見警3 卷第18至19頁）；（
    三）犯罪事實（三）部分：被害人戊○○於警詢之證述（見
    警1 卷第3 至4 頁）、扣押物品目錄表（警1 卷第9 頁）、
    贓物認領保管單（警1 卷第10頁）各1 紙、贓物照片2 張（
    警1 卷第18頁）；（四）犯罪事實（四）部分：證人即被害
    人甲○○於警詢及偵查中之證述（見警4 卷第5 至6 頁、偵
    4 卷第21頁）、扣押物品目錄表（見警4 卷第10頁）、贓物
    認領保管單：具領人甲○○（見警4 卷第14頁）各1 紙、現
    場照片3 張（見警4 卷第12至13頁）；（五）犯罪事實（五
    ）部分：證人即竹內里里長庚○○於警詢之證述（見警5 卷
    第4 頁）、證人即高雄市政府工務局下水道工程處助理工程
    員陳昭志於警詢之證述（見警5 卷第5 頁）高雄市政府警察
    局前鎮分局扣押筆錄1 份（見警5 卷第6 至7 頁）、高雄市
    政府警察局前鎮分局扣押物品目錄表（見警5 卷第9 頁）、
    贓物認領保管單（見警5 卷第10頁）各1 紙、蒐證照片6 張
    （見警5 卷第11至12頁）及監視器拍得之光碟片1 片、螺絲
    起子1 把。綜上事證，足見被告自白，核與事實相符，應堪
    採信。從而，本案事證明確，被告犯行，堪予認定，應依法
    論科。
三、按扣案之螺絲起子係金屬材質製成，質地堅硬，可持之傷害
    人之身體、生命，而對人之安全構成威脅，自屬兇器無訛。
    是核被告就犯罪事實（一）至（四）所為，均係犯刑法第32
    0 條第1 項之竊盜罪；其就犯罪事實（五）所為，係犯刑法
    第321條第1 項第3 款之攜帶兇器竊盜罪。被告就犯罪事實
    （五）如附表編號1 所示於95年5 月4 日12時49分、13時19
    分、15時14分許，在高雄市前鎮區○○○路117 號前竊取水
    溝蓋之竊盜犯行，其數次竊盜犯行均在同一地點於密切接近
    之時間實施，且侵害同一法益，各行為之獨立性極為薄弱，
    依一般社會健全觀念，在時間差距上，難以強行分開，在刑
    法評價上，以視為數個舉動之接續施行，合為包括之一行為
    予以評價，較為合理，是被告此部分犯行應屬接續犯，而為
    包括之一罪（最高法院86年台上字第3295號判例意旨參照）
    。又按刑法第56條所謂「同一罪名」，係指基於概括之犯意
    ，連續數行為，觸犯構成犯罪要件相同之罪名者而言，依此
    原則，屬於加重條件者，如刑法第320 條與第321 條，得認
    為係「同一罪名」而成立連續犯（最高法院67年度第6 次暨
    第7 次刑事庭庭推總會議決議〈一〉參照）。準此，被告前
    揭數次竊盜犯行，時間緊接，犯罪構成要件相同，顯係基於
    概括犯意反覆為之，為連續犯，應依刑法第56條之規定，論
    以情節較重即犯罪事實欄（五）之攜帶兇器竊盜一罪，並加
    重其刑。檢察官移送併辦部分與已起訴部分具有裁判上一罪
    之連續犯關係，為起訴效力所及，本院自應予以審究。查被
    告有如犯罪事實欄所列前科紀錄，有臺灣高等法院被告前案
    記錄表及本院93年度易字第165 號判決書在卷可稽，其於有
    期徒刑執行完畢後5 年內，再犯本件最重本刑為有期徒刑以
    上之罪，為累犯，應依刑法第47條規定，遞加重其刑。
四、原審認被告罪證明確，予以論罪科刑，固非無見，惟被告另
    有犯罪事實（四）、（五）之竊盜犯行，且與原經檢察官聲
    請簡易判決處刑之竊盜犯行具有連續犯之裁判上一罪關係，
    為起訴效力所及，已如前述，原審未及就被告該等竊盜犯行
    一併審理，尚有未洽，上訴人上訴意旨執此指摘原判決不當
    ，為有理由，自應由本院將原判決撤銷改判。爰審酌被告正
    值青壯之年，不思以正當方式賺取財物，竟多次竊取他人之
    物，屢次為警查獲仍不斷再犯，已屬不該，甚且於行竊盜時
    攜帶足以傷害人之生命、身體之兇器，並竊取覆蓋於污水口
    之水溝蓋，嚴重影響一般民眾行經該處時之人身安全，惡性
    非輕，惟幸未因而造成其他損害，並慮及其事後坦承犯行，
    犯後態度尚可，且所竊部分財物已發還被害人，損害已有減
    輕等一切情狀，量處如主文所示之刑，以示懲儆。末查，扣
    案之螺絲起子1 把，係被告所有供犯罪所用之物，業據被告
    供承在卷（見本院卷第109 頁），應依刑法第38條第1 項第
    2 款規定，予以宣告沒收。
四、末按，檢察官聲請以簡易判決處刑之案件，經法院認為有第
    451 條之1 第4 項但書之情形者，應適用通常訴訟程序審判
    之，刑事訴訟法第452 條定有明文；且對於簡易判決之上訴
    ，準用刑訴法第3 編第1 章及第2 章之規定，管轄第二審之
    地方法院合議庭受理簡易判決上訴案件，應依通常程序審理
    ；其認案件有刑訴法第452 條之情形者，應撤銷原判決，逕
    依通常程序為第一審判決，有司法院訂頒各級法院辦理刑事
    訴訟簡易程序案件應行注意事項第14項可資參照。查本案經
    本院於審判中發現被告尚有其他具裁判上一罪即併案部分之
    犯罪事實，不宜量處6 月以下之有期徒刑，足認檢察官之聲
    請簡易判決處刑為不適當，而有刑事訴訟法第451 條之1 第
    4 項但書第2 款之情形，依前揭法律規定，應由本院合議庭
    逕依通常程序審理後，並改行簡式審判程序而為第一審之判
    決，檢察官或被告如不服本判決，仍得於法定上訴期間內，
    向管轄之第二審法院提起上訴，附此敘明。
據上論斷，應依刑事訴訟法第455 條之1 第1 項、第3 項、第45
2 條、第451 條之1 第4 項第1 款、第369 條第1 項前段、第36
4 條、第273 條之1 第1 項、第299 條第1 項前段，刑法第56條
、第321 條第1 項第3 款、第47條、第38條第1 項第2 款，判決
如主文。
本案經檢察官丙○○到庭執行職務。
中    華    民    國    95    年    6     月    21    日
                  刑事第十二庭  審判長法  官  施柏宏
                                      法  官  洪能超
                                      法  官  林書慧
以上正本證明與原本無異。
如不服本判決，應於判決送達後10日內，向本院提出上訴狀。
中    華    民    國    95    年    6     月    22    日
                                      書記官  鍾錦祥
附錄本件論罪科刑法條：
中華民國刑法第320 條第1項（普通竊盜罪）
意圖為自己或第三人不法之所有，而竊取他人之動產者，為竊盜
罪，處5 年以下有期徒刑、拘役或500 元以下罰金。
中華民國刑法第321條（加重竊盜罪）
犯竊盜罪而有左列情形之一者，處 6 月以上、 5 年以下有期徒
刑：
一、於夜間侵入住宅或有人居住之建築物、船艦或隱匿其內而犯
    之者。
二、毀越門扇、牆垣或其他安全設備而犯之者。
三、攜帶兇器而犯之者。
四、結夥三人以上而犯之者。
五、乘火災、水災或其他災害之際而犯之者。
六、在車站或埠頭而犯之者。
前項之未遂犯罰之。
附表：
   ┌──┬──────────┬─────────┬──────┐
   │編號│   犯罪時間及地點   │  犯  罪  手  法  │  竊取物品  │
   ├──┼──────────┼─────────┼──────┤
   │ 1  │95年5月4日12時49分、│以大型螺絲起子將下│下水道污水口│
   │    │13時19分、15時14分許│水道污水口之水溝蓋│水溝蓋5個   │
   │    │，在高雄市前鎮區凱旋│撬開              │            │
   │    │三路117號前。       │                  │            │
   ├──┼──────────┼─────────┼──────┤
   │ 2  │95年5月5日8時6分許，│同上              │下水道污水口│
   │    │在高雄市○○路139至 │                  │水溝蓋10個  │
   │    │145號前。           │                  │            │
   ├──┼──────────┼─────────┼──────┤
   │ 3  │95年5月4日12時49分起│同上              │下水道污水口│
   │    │至95年5月6日11時15分│                  │水溝蓋2個   │
   │    │止之期間內某時許，在│                  │            │
   │    │高雄市○○○街12巷口│                  │            │
   │    │。                  │                  │            │
   ├──┼──────────┼─────────┼──────┤
   │ 4  │95年5月4日12時49分起│同上              │下水道污水口│
   │    │至95年5月6日11時15分│                  │水溝蓋16個  │
   │    │止之期間內某時許，在│                  │            │
   │    │高雄市○鎮區○○街  │                  │            │
   │    │228 巷防火巷。      │                  │            │
   ├──┼──────────┼─────────┼──────┤
   │ 5  │95年5月4日12時49分起│同上              │下水道污水口│
   │    │至95年5月6日11時15分│                  │水溝蓋12個  │
   │    │止之期間內某時許，在│                  │            │
   │    │高雄市○鎮區○○街  │                  │            │
   │    │160 巷。            │                  │            │
   ├──┼──────────┼─────────┼──────┤
   │ 6  │95年5 月6 日11時10分│同上              │下水道污水口│
   │    │許，在高雄市前鎮區修│                  │水溝蓋2個   │
   │    │文街228巷。         │                  │            │
   └──┴──────────┴─────────┴──────┘


司法院資訊處製作；財團法人民間司法改革基金會備份。
